【裁判字號】    92,易緝,152
【裁判日期】    920910
【裁判案由】    傷害
【裁判全文】
臺灣板橋地方法院刑事判決                        九十二年度易緝字第一五二號
    公  訴  人  臺灣板橋地方法院檢察署檢察官
    被      告  甲○○
右列被告因傷害案件，經檢察官提起公訴（九十二年度偵字第四五四一號），本院判
決如左：
    主  文
甲○○共同傷害人之身體，累犯，處拘役伍拾日，如易科罰金，以參佰元折算壹日。
    事  實
一、甲○○前因竊盜、贓物案件，由法院各判處有期徒刑七月、十月，嗣經定其應執
    行刑為一年三月，於民國九十年十一月十九日執行完畢（構成累犯）；緣尹少青
    （已結）於民國九十一年八月十六日凌晨零時三十分許，在臺北縣樹林市○○路
    ○段一三七號之「歌之鄉卡拉ＯＫ店」內，因細故與丙○○發生爭執，尹少青遂
    至隔壁臺北縣樹林市○○路○段一三五號原來飲酒處之「佳樂卡卡拉ＯＫ店」內
    ，邀集其兄尹定國（已結），以及友人李明崇（嗣到案後另結）、甲○○等人攜
    磚塊前來助勢，嗣尹少青、尹定國、李明崇及甲○○等人至「歌之鄉卡拉ＯＫ店
    」欲找丙○○理論之際，適遇見正欲離去之丙○○、乙○○，旋尹少青、尹定國
    、李明崇及甲○○等人，即共同基於傷害之犯意，分持磚塊攻擊乙○○，丙○○
    見狀上前欲搭救已倒地之乙○○時，其等並接續攻擊丙○○，致乙○○受有頭部
    挫裂傷併腦震盪及前胸撞擊傷之傷害，丙○○受有左尺骨骨折、左外耳裂傷三公
    分及頭部外傷合併腦震盪之傷害。
二、案經丙○○、乙○○訴由臺北縣政府警察局樹林分局移由臺灣板橋地方法院檢察
    署檢察官偵查起訴。
    理  由
一、訊據被告甲○○固坦承有與被害人互為拉扯暨打到被害人之情事不諱，然稱係不
    小心打到被害人云云，經查：
    (一)、右開事實業據告訴人丙○○、乙○○指述綦詳，核與證人楊芳佩證述情形相
        符；而被告尹少青供稱：我不知打他們二人【按：指告訴人二人】的李明崇
        、甲○○在哪裡（見本院九十二年五月七日訊問筆錄）等；又稱：‧‧‧，
        甲○○、李明崇在店裡看到，就衝出來，‧‧，衝出來時二對二，甲○○、
        李明崇對他們二個，‧‧‧‧他踢我時我就喊救命，甲○○看到就和李明崇
        跑出來（見本院九十二年五月十六日訊問筆錄）等語，由上共同被告尹少青
        之供述，可確信被告甲○○有參與該毆打被害人之行為。又觀之被告尹定國
        供稱：他【指：被告尹少青】進來說他被人家欺負，我們四人甲○○、我、
        阿龍、李明崇，只有甲○○、李明崇出去‧‧‧等語（見本院九十二年六月
        二十三日訊問筆錄），對照被告甲○○於本院供稱：‧‧‧都有喝酒，可能
        不小心打到被害人，我知道錯了‧‧；我不知道誰從背後打我，我就直接回
        打過去等語（見本院九十二年八月二十九日審判筆錄），因此，很顯然的，
        被告尹少青返回店內呼喊救命，以該現場二店緊鄰，近在咫尺，被告尹少青
        跑回店內呼喊救命，同時飲酒把歡之甲○○、李明崇拔腿出而相挺，並互為
        拉扯扭打情事，核與一般生活經驗不相違背。
    (二)、此外，復有臺北縣樹林市仁愛醫院診斷證明書二紙附卷可稽，被告甲○○所
        辯僅係不小心一節，要無可採，故被告甲○○有參與該傷害行為，要無疑義
        。據上，本案事證明確，被告犯行，足以認定。
二、核被告甲○○所為，係犯刑法第二百七十七條第一項之傷害罪。被告甲○○與尹
    少青、尹定國、李明崇間，有犯意之聯絡及行為分擔，均為共同正犯，而各該被
    告同一接續之傷害犯行，因造成二人受到傷害，為同種想像競合犯，應從一重處
    斷；至公訴意旨以被告先後二次傷害之犯行，時間緊接，方法相同，觸犯構成要
    件相同之罪，顯係基於概括犯意為之為連續犯一節，查被告所為之各該傷害犯行
    ，於時間上不能分割，應認僅係接續之傷害行為而同時傷害二人之同種類之想像
    競合犯，核與基於概括犯意而為者有間，公訴於此，容或誤會；又被告甲○○有
    如事實欄所示前科，並經執行完畢，有臺灣高等法院被告全國前案紀錄表可按，
    其於有期徒刑之執行完畢後，五年內再犯有期徒刑以上之本罪，為累犯，應依刑
    法第四十七條規定加重其刑。爰審酌被告與告訴人間，肇因細故致使，並犯罪動
    機、目的、手段、致被害人受到之傷害程度，犯罪後之態度等一切情狀，量處如
    主文所示之刑，並諭知易科罰金之折算標準。
三、被告尹定國、尹少青已於九十二年八月五日以九十二年度易字第一四一八號審結
    ；被告李明崇俟到案後另行審結，均附此敘明。
據上論斷，應依刑事訴訟法第二百九十九條第一項前段，刑法第二十八條、第二百七
十七條第一項、第五十五條、第四十七條、第四十一條第一項前段，罰金罰鍰提高標
準條例第一條前段、第二條，判決如主文。
本案經檢察官王正皓到庭執行職務。
中      華      民      國      九十二      年     九     月      十    日
                                  臺灣板橋地方法院刑事第九庭
                                      法  官  黎錦福
右正本證明與原本無異。
如不服本判決，應於判決送達後十日內向本院提出上訴狀 (應附繕本) ，上訴於臺灣
高等法院。
                                      書記官  蔡麗春
中      華      民      國      九十二      年     九     月      十    日
附錄本案論罪科刑法條全文：
刑法第二百七十七條
傷害人之身體或健康者，處三年以下有期徒刑，拘役或一千元以下罰金。
犯前項之罪，因而致人於死者，處無期徒或七年以上有期徒刑；致重傷者，處三年以
上十年以下有期徒刑。


司法院資訊處製作；財團法人民間司法改革基金會備份。
